【裁判字號】    92,易,2671
【裁判日期】    921031
【裁判案由】    家暴傷害
【裁判全文】
臺灣板橋地方法院刑事判決                        九十二年度易字第二六七一號
    公  訴  人  臺灣板橋地方法院檢察署檢察官
    被      告  甲○○
右列被告因家庭暴力之傷害案件，經檢察官提起公訴（九十二年度偵字第一四四六二
號），因被告於本院準備程序中為有罪之陳述，嗣經本院合議庭裁定以簡式審判程序
審理，本院判決如左：
    主  文
甲○○傷害人之身體，處有期徒刑參月，如易科罰金，以佰元折算壹日。
    事  實
一、甲○○係乙○○之配偶，二人具有家庭暴力防治法第三條第一款之家庭成員關係
    ，於民國九十二年一月四日上午十時許，在臺北縣新莊市○○路三二七之二號四
    樓住處，因細故發生爭執，甲○○竟基於傷害之犯意，以手掌摑乙○○之臉部，
    致其受有左臉頰四乘六公分之挫傷、左口腔內一乘一點五公分之瘀傷等傷害。
二、案經乙○○訴請臺灣板橋地方法院檢察署檢察官偵查起訴，因甲○○於本院準備
    程序中為有罪之陳述，嗣經本院合議庭裁定以簡式審判程序審理。
    理  由
一、訊據被告甲○○對於右揭時、地毆打告訴人乙○○之事實，迭於警詢、偵審中均
    坦承不諱（見偵查卷第五頁至第六面、第十八頁反面，本院九十二年十月二十四
    日準備程序筆錄第三頁及簡式審判筆錄第三頁），核與告訴人乙○○於警詢及偵
    審中指訴情節相符（未聲請民事保護令），並有行政院衛生署臺北醫院九十二年
    二月二十六日開立之北醫診字第九二○二二六二二三四號（甲種）診斷證明書乙
    紙附卷為證。事證明確，被告傷害犯行，應堪認定。
二、核被告甲○○所為，係犯刑法第二百七十七條第一項之傷害罪。爰審酌被告無前
    科，素行尚佳，其於本件行為時，與告訴人係夫妻關係，竟不思夫妻間應本於互
    信、互重，以理性、平和之態度進行溝通，遇有發生爭執時以暴力加諸於告訴人
    之身體，致使告訴人身心受創，兼衡告訴人所受傷勢及被告犯罪之動機、目的、
    手段、犯罪後態度未能取得告訴人之諒解等一切情狀，量處如主文所示之刑，並
    諭知易科罰金之折算標準，以示懲儆。
據上論斷，應依刑事訴訟法第二百七十三條之一第一項、第二百九十九條第一項前段
，刑法第二百七十七條第一項、第四十一條第一項前段，罰金罰鍰提高標準條例第一
條前段、第二條，判決如主文。
本案經檢察官陳銘祥到庭執行職務。
中      華      民      國    九十二      年     十     月    三十一    日
                                臺灣板橋地方法院刑事第二庭
                                        法  官  潘  翠  雪
右正本證明與原本無異。
如不服本判決，應於判決送達後十日內向本院提出上訴狀 (應附繕本) ，上訴於
臺灣高等法院。
                                        書記官   江  文  彬
中      華      民      國      九十二      年    十    月      三十一  日
附錄本案論罪科刑法條全文
刑法第二百七十七條
傷害人之身體或健康者，處三年以下有期徒刑，拘役或一千元以下罰金。
犯前項之罪，因而致人於死者，處無期徒或七年以上有期徒刑；致重傷者，處三年以
上十年以下有期徒刑。


司法院資訊處製作；財團法人民間司法改革基金會備份。
